【裁判字號】    99,交聲,1031
【裁判日期】    991230
【裁判案由】    聲明異議
【裁判全文】
臺灣彰化地方法院交通事件裁定        99年度交聲字第1031號
原處分機關
即移送機關  交通部公路總局臺中區監理所彰化監理站
異  議  人
即受處分人  吳一德
上列異議人即受處分人因違反道路交通管理處罰條例案件，對於
交通部公路總局臺中區監理所彰化監理站民國99年9 月28日所為
之處分（原處分案號：彰監四字第裁64-I00000000號），聲明異
議，本院裁定如下：
    主  文
異議駁回。
    理  由
一、原處分意旨略以：本件異議人即受處分人吳一德於民國（下
    同）99年7 月25日22時45分許，駕駛其所有車牌號碼A8-972
    5 號自用一般小客車，行經彰化縣埔鹽鄉○○路○ 段18號前
    ，因「行車速度，超過規定之最高時速60公里以上未滿80公
    里」之違規事實，經彰化縣警察局溪湖分局員警以彰警交字
    第I00000000 號違規通知單逕行舉發，爰依道路交通管理處
    罰條例第43條第4 項規定，裁處吊扣汽車牌照3 個月等語。
二、異議意旨略以：異議人即受處分人於99年8月9日已到監理站
    繳納罰緩8000元，99年9月28日才將車牌吊扣，吊扣牌照之
    期限是否應以99年8月9起算云云，爰依法聲明異議。
三、按汽車駕駛人，駕駛汽車有行車速度，超過規定之最高時速
    60公里以上者，處新臺幣6000元以上24000 元以下罰緩，並
    當場禁止其駕駛，並吊扣該汽車牌照3個月，第43條第1項第
    2 款、第4項定有明文。
四、經查：
(一)、本件異議人於上開時、地，駕駛其所有車牌號碼A8－9725號
    自用一般小客車，行經彰化縣埔鹽鄉○○路○ 段18號前，為
    彰化縣政府警察局溪湖分局員警以雷達測速儀測得「速限50
    公里、經測速時速110 公里、超速60公里」之違規事實，並
    依違反道路交通管理處罰條例第43條之規定，以彰警交字第
    I00000000 號違反道路交通事件逕行舉發，原處分機關遂於
    99年9 月28日以彰監四字第裁64-I00000000號裁決書裁處等
    情，此有上開舉發違反道路交通管理事件通知單及交通部公
    路總局臺中區監理所彰化監理站違反道路交通管理事件裁決
    書各1 紙在卷可稽。
(二)、異議人辯稱，罰鍰既已於99年8 月9 日繳納，吊扣牌照之期
    限是否應以99年8 月9 起算云云。雖違規之罰緩已於99年8
    月9 日繳納，惟本件之原舉發道路交通管理事件通知單上所
    載之應到案日期，為99年9 月29日前，而吊扣牌照之日期亦
    確實為99年9 月28日，則依道路交通管理處罰條例第43條第
    4 項所規定吊扣牌照3 個月期間之起算日，本即應自99年9
    月28日起算，異議意旨與法亦有未合。
(三)、綜上所述，原處分機關據以援引上開規定，裁處異議人自99
    年9 月28日起吊扣該車輛牌照3 個月，並無不當，其異議為
    無理由，應予駁回。
五、據上論斷，應依道路交通管理處罰條例第87條第2 項、道路
    交通案件處理辦法第19條，裁定如主文。
中    華    民    國    99    年    12    月    30    日
                  交通法庭        法  官  鮑慧忠
以上正本證明與原本無異。
如不服本裁定，應於裁定送達後五日內向本院提出抗告狀(須附
繕本 )。
中    華    民    國    99    年    12    月    30    日
                                  書記官  林子惠

司法院資訊處製作；財團法人民間司法改革基金會備份。
